臺灣臺中地方法院刑事判決　　　　　 100年度重訴字第1100號
公　訴　人　臺灣臺中地方法院檢察署檢察官
被　　　告　呂碩斌
指定辯護人　本院公設辯護人　賴忠杰
被　　　告　張銘
義務辯護人　吳念恒律師
被　　　告　葉俊位
指定辯護人　本院公設辯護人　賴忠杰
上列被告等因毒品危害防制條例等案件，經檢察官提起公訴（99
年度偵字第28651號、100年度偵字第2752號），本院判決如下：
    主    文
呂碩斌共同運輸第一級毒品，處有期徒刑拾貳年。扣案如附表一
編號１所示之第一級毒品海洛因沒收銷燬之；扣案如附表一編號
2、3、附表二、附表三編號1、2所示之物均沒收。
張銘共同運輸第一級毒品，處有期徒刑拾貳年。扣案如附表一
編號１所示之第一級毒品海洛因沒收銷燬之；扣案如附表一編號
2、3、附表二、附表三編號1、2所示之物均沒收。
葉俊位共同運輸第一級毒品，累犯，處有期徒刑拾肆年。扣案如
附表一編號１所示之第一級毒品海洛因沒收銷燬之；扣案如附表
一編號2、3、附表二、附表三編號1、2所示之物均沒收。
    事    實
一、葉俊位前因犯脫逃罪、違反麻醉藥品管理條例及2 度違反槍
    砲彈藥刀械管制條例案件，分別經法院判處有期徒刑1年2月
    、8月、7月、6月確定，並裁定應執行有期徒刑2年7 月確定
    ，經送監執行後，甫於民國91年3月7日執行完畢。復再因贓
    物案件，於93年7月5日，經臺灣嘉義地方法院以93年度嘉簡
    字第338號判決判處有期徒刑4月確定；於93年10月28日，又
    因竊盜案件，經臺灣彰化地方法院以93年度訴字第349 號判
    決判處有期徒刑1年2月確定，並與上開贓物案件，合併定應
    執行刑有期徒刑1年5月確定，於95年6月30 日縮短刑期期滿
    執行完畢。
二、張銘與葉俊位前於98年年中某日即已相識，並互有往來。
    葉俊位於99年間某日，透過真實姓名、年籍不詳綽號「小黃
    」之人介紹而結識真實姓名、年籍均不詳綽號「表哥」（即
    「會長」）、「董仔」（即「麥克哥」）等為首之走私第一
    級毒品海洛因集團成員，並加入上開走私毒品集團，負責尋
    覓有意願自柬埔寨運輸第一級毒品海洛因入境臺灣之人（即
    俗稱之「鴿子」），並擔任臺灣與柬埔寨間之聯絡管道。而
    呂碩斌則係於99年 1月間加入上開走私毒品集團，擔任「車
    手」之角色，負責至機場接送自柬埔寨成功運輸海洛因入境
    之人，並於接手取得海洛因後，給付相關運毒報酬予夾帶毒
    品之人，且聽從「表哥」之指示，將成功走私之海洛因轉交
    予真實姓名、年籍不詳綽號「藍仔」之集團成員，其並可從
    中獲取相當額度之報酬。於99年10月間某日，「表哥」自柬
    埔寨分別以電話指示呂碩斌及葉俊位至臺灣高鐵臺中烏日站
    碰面，並居中介紹呂碩斌及葉俊位認識，同時並確認彼此之
    角色及任務分工，由葉俊位繼續負責在臺尋找適合走私毒品
    之對象，呂碩斌則擔任「車手」，除負責至機場接應成功走
    私海洛因入境之「鴿子」（俗稱「交通」）外，並聽從「表
    哥」之指示安排飯店供運輸毒品之「鴿子」排放毒品。其等
    謀議既定，即共同基於自柬埔寨私運管制物品進入我國境內
    及運輸第一級毒品海洛因之犯意聯絡，並於99年11月間某日
    ，由葉俊位引進因失業而經濟窘迫之張銘加入「表哥」所
    屬之運毒集團擔任「鴿子」，並約定張銘以每夾帶 1顆海
    洛因即可獲新臺幣（下同）3 萬元之代價，前往柬埔寨運輸
    海洛因入境臺灣地區。
三、俟獲張銘允諾後，即先由葉俊位安排張銘入住臺中市北
    區「北海飯店」，葉俊位並於99年12月8 日帶同張銘前往
    臺中市○○路「大都會網咖」，以QQ視訊系統將張銘之相
    片透過網際網路即時傳輸給在柬埔寨之「表哥」走私毒品集
    團成員進行確認；待雙邊確認完畢後，葉俊位即與呂碩斌及
    「表哥」等人分頭著手安排張銘於99年12月12日出境夾帶
    海洛因入境及接應事宜。議定後，即由「表哥」出面向長榮
    航空股份有限公司（下稱長榮航空）訂購機票，並由葉俊位
    安排張銘出境所需之相關文件資料。嗣於99年12月12日上
    午，由葉俊位騎乘機車載送張銘前往臺中市統聯客運汽車
    車站搭車前往臺灣桃園國際機場（下稱桃園機場），張銘
    於抵達桃園機場後，隨即自行前往機場櫃臺劃位，並於當日
    搭乘長榮航空 BR265號班機前往柬埔寨，抵達金邊後，張
    銘即由「表哥」領往投宿在「CITYSTAR GUEST HOUSE」賓館
    ，並與同屬該運毒集團之成員「董仔」」碰面。迄至99年12
    月21日晚間 9時許，「表哥」即攜帶以保險套包裝之第一級
    毒品海洛因 6顆（合計淨重454.07公克，驗餘淨重453.99公
    克，空包裝總重35.82公克，純度82.43﹪，純質淨重374.29
    公克），前往張銘投宿之上開飯店房間內，將前開 6顆海
    洛因交予張銘，由張銘自行將該等以保險套包套之海洛
    因 6顆塞入肛門藏放。張銘隨即於翌日（22日）上午某時
    ，搭乘「表哥」所駕駛車輛至柬埔寨金邊機場，表哥並當場
    交付如附表一編號2及3之手機予張銘，用以聯繫本次運輸
    第一級毒品海洛因入境事宜，並囑咐張銘於成功夾帶海洛
    因入境後，將附表一編號2、3所示之手機交予前往接機之呂
    碩斌。繼之，張銘即依原訂計畫搭乘長榮航空編號BR-266
    號班機返臺，並於同日（12月22日）下午4時50分抵達桃園
    國際機場，而共同運輸、私運屬管制物品之第一級毒品海洛
    因入境臺灣地區。
四、張銘搭乘之該班機進入臺灣領空，嗣並順利降落桃園機場
    而入境後之同日下午稍晚，因臺灣臺中地方法院檢察署檢察
    官已透過通訊監察之實施知悉張銘已私運第一級毒品即將
    入境，且葉俊位並於同日搭乘高鐵列車北上，並待呂碩斌成
    功取得張銘所私運之第一級毒品海洛因入境後，即向呂碩
    斌領取 5萬元之報酬等情；遂指揮臺灣臺中地方法院檢察署
    檢察事務官、臺中市政府警察局第六分局及行政院海岸巡防
    署南部地區巡防局澎湖機動查緝隊等專案小組人員，於張
    銘由桃園機場第二航廈入境時，即帶同張銘前往壢新醫院
    桃園國際機場醫療中心進行鑑定，經以 X光檢查結果查悉張
    銘體內有不明球狀物，同時在張銘同意下，前往桃園縣
    桃園市敏盛綜合醫院（下稱敏盛醫院），取出張銘所私運
    如附表一編號1所示海洛因6顆。另專案小組成員於查緝張
    銘到案後，隨即在桃園機場內埋伏守候，並當場逮捕前來接
    應張銘之呂碩斌，扣得如附表二所示之物品。此外專案小
    組成員待張銘及呂碩斌均已到案後，經追查葉俊位仍搭乘
    臺灣高鐵列車第72 4車次北上途中，遂立即派員前往臺灣高
    鐵板橋站並進入列車第10節車廂內當場逮捕葉俊位到案，並
    扣得如附表三編號1及2所示之物品；且於翌日（12月23日）
    在葉俊位同意下，前往葉俊位在臺中市○區○○里○○路21
    9號406室之居處進行搜索，而扣得如附表三編號3及4所示之
    物品（葉俊位施用第二級毒品甲基安非他命部分，另由臺灣
    臺中地方法院檢察署檢察官偵案中）。
五、案經臺灣臺中地方法院檢察署檢察官自動檢舉後，指揮臺中
    市政府警察局第六分局及行政院海岸巡防署南部地區巡防局
    澎湖機動查緝隊分別移送偵查起訴。
    理    由
一、證據能力方面：
  (一)現行刑事訴訟法關於「鑑定」之規定，除選任自然人充當鑑
    定人外，另設有囑託機關鑑定制度。卷附之100年1月13日調
    科壹字第 10023002250號法務部調查局濫用藥物實驗室鑑定
    書，係屬檢察機關概括授權司法警察（官）送請鑑定機關實
    施鑑定（法務部92年9月1日法檢字第0920035083號函參照）
    。本院審酌該鑑定機關基於其專業職能及經驗所為之鑑驗，
    做成書面紀錄，其憑信性已具相當之擔保，鑑定過程亦核無
    何違法或不當之情事，且鑑定機關依刑事訴訟法第 206條所
    出具之上揭鑑定書，屬刑事訴訟法第159條第1項規定中之「
    法律另有規定」，依該條規定之反面解釋，屬傳聞證據之例
    外，自有證據能力。
  (二)按被告以外之人於審判外之言詞或書面陳述，除法律有規定
    者外，不得作為證據；又被告以外之人於審判外之陳述，雖
    不符刑事訴訟法第159條之1至第159條之4等 4條之規定，而
    經當事人於審判程序同意作為證據，法院審酌該言詞陳述或
    書面陳述作成時之情況，認為適當者，亦得為證據。當事人
    、代理人或辯護人於法院調查證據時，知有刑事訴訟法第15
    9條第1項不得為證據之情形，而未於言詞辯論終結前聲明異
    議者，視為有前項之同意，刑事訴訟法第159條第1項、第15
    9條之5分別定有明文。查本案採為判決基礎之被告呂碩斌、
    張銘、葉俊位三人分別以共同被告身分於警詢、偵訊時之
    陳述以及其他書證，雖為審判外之陳述，而屬傳聞證據，惟
    本件檢察官與被告三人及其等辯護人就此部分審判外之陳述
    ，均未曾於言詞辯論終結前爭執其證據能力或聲明異議，本
    院審酌該等言詞或書面陳述作成之情況，並無非出於任意性
    或不正取供，或違法或不當情事，且客觀上亦無不可信之情
    況，堪認為適當，依刑事訴訟法第159條之5第 2項規定，均
    得作為證據。
  (三)卷附之現場查獲照片及扣案手機簡訊螢幕翻拍照片，均係透
    過相機攝錄之畫面，透過播放及讀取後，還原於照相紙或列
    印紙上，故相片中畫面本不含有人的供述要素，非屬供述證
    據，並無傳聞法則之適用，該等證據既無證據證明有何偽造
    、變造或違法取得之情事，復經本院踐行調查證據程序，依
    法自得作為證據。
  (四)扣案如附表一、二、三所示之物，均係以物件之存在及其呈
    現之狀態為證據資料，性質上屬物證而非供述證據，並無傳
    聞法則之適用，又該等扣案物係依法對被告三人搜索而扣押
    者，被告三人及其等辯護人於本院審理時對於各該查扣之過
    程均未表異議，屬依法定程序合法所扣得之物，復與本案犯
    罪事實具有關聯性，依法自得作為證據。
二、上開犯罪事實，業據被告張銘、葉俊位、呂碩斌三人迭於
    警詢、偵查及本院審理時坦承不諱，且皆核與其他二名共同
    被告所證述之情節相符。並有被告張峰銘100年3月15日之刑
    事自白狀、0000000000號手機門號與0000000000號手機門號
    之通訊監察譯文、0000000000號手機門號與0000000000號手
    機門號之通訊監察譯文、臺中市政府警察局第六分局搜索扣
    押筆錄、自願搜索同意書、財政部臺北關稅局99年12月22日
    函文、扣押貨物、運輸工具收據及搜索筆錄、內政部警政署
    國人入出境資料、夾帶走私之毒品海洛因現場照片 5張、壢
    新醫院桃園國際機場醫療中心99年12月22日出具之診斷證明
    書、法務部調查局濫用藥物實驗室100年1月13日出具之調科
    壹字第 10023002250號法務部調查局濫用藥物實驗室鑑定書
    、行動電話門號鑑識資料、手機簡訊翻拍照片 7張附卷可稽
    。並有如附表一、二、三各編號所示之扣押物扣案可佐。而
    扣案如附表一編號1所示之第一級毒品海洛因6顆經送法務部
    調查局濫用藥物實驗室以化學呈色法及氣相層析質譜儀分析
    法鑑定後，鑑定結果為送驗圓柱狀檢品 6個均含第一級第六
    項毒品海洛因成分，合計淨重454.07公克（驗餘淨重453.99
    公克，空包裝總重35.82公克），純度82.43％，純質淨重37
    4.29公克，有法務部調查局濫用藥物實驗室100年1月13日調
    科壹字第10023002250號鑑定書存卷可證（99年度偵字第286
    51號卷第195頁），是被告3人上開自白均核與事實相符，自
    堪採信。再按共同正犯係共同實施犯罪行為之人，在共同意
    思範圍內，各自分擔犯罪行為之一部，相互利用他人之行為
    ，以達其犯罪之目的，其成立不以全體均行參與實施犯罪構
    成要件之行為要件；參與犯罪構成要件之行為者，固為共同
    正犯；以自己共同犯罪之意思，參與犯罪構成要件以外之行
    為，或以自己共同犯罪之意思，事前同謀，而由其中一部分
    人實行犯罪之行為者，亦均應認為共同正犯，使之對於全部
    行為所發生之結果，負其責任（司法院大法官會議釋字第10
    9 號解釋參照、最高法院77年臺上字第2135號判例參照）。
    因之，若二人以上基於共同運輸毒品之意思，彼此分工，由
    其一人策劃運毒事宜，而委由其他共犯前往攜回毒品，其等
    所為皆為共構整個運輸毒品之部分事實，顯係各成員在合同
    意思範圍以內，各自分擔犯罪行為之一部，相互利用他人之
    行為，以達共同犯罪之目的，自均應對於全部所發生之結果
    ，共同負責。準此，扣案之第一級毒品海洛因既經被告張
    銘自柬埔寨起運，並已抵達我國桃園機場，縱被告張銘未
    及交付在臺負責接應之被告呂碩斌即遭查獲，惟其既在機場
    為警查獲，則該毒品海洛因既運抵我國領域內，自仍應認被
    告張銘本件運輸私運第一級毒品即管制進出口物品海洛因
    之行為業已完成。又被告張銘、葉俊位、呂碩斌三人縱於
    本案為警查獲前，並未曾三人同時見面達成共同運輸前開第
    一級毒品之合意；然其等三人既分別有上揭與綽號「表哥」
    、「董仔」等為首之走私第一級毒品海洛因集團成員達成合
    意，並加入上開走私毒品集團，由被告葉俊位負責尋覓有意
    願自柬埔寨運輸第一級毒品海洛因入境臺灣之「鴿子」，嗣
    且已找來被告張銘加入該集團，並擔任臺灣與柬埔寨間之
    聯絡管道。而被告呂碩斌則早於99年 1月間即已加入上開走
    私毒品集團，擔任「車手」之角色，負責至機場接送自柬埔
    寨成功運輸海洛因入境之人，並於接手取得海洛因後，給付
    相關運毒報酬予夾帶毒品入境之人，顯見本案被告三人就上
    開走私運輸第一級毒品海洛因入境臺灣地區，在集團內，與
    集團內之其他成員間各有分工互有聯絡甚明，依前揭說明，
    自應均認為共同正犯，而應對於全部行為所發生之結果負責
    。本件被告呂碩斌、張銘、葉俊位三人上開共同運輸、走
    私第一級毒品海洛因之管制物品入境之犯行已臻明確，犯行
    皆堪以認定，均應依法論科。
三、論罪科刑之理由：
  (一)海洛因係屬毒品危害防制條例第2條第2項第 1款所指之第一
    級毒品，且為行政院依懲治走私條例第2條第4項公告之「管
    制物品項目及其數額」甲類第 4款所定之管制進出口物品，
    不得運輸或私運進口。又毒品危害防制條例之運輸毒品罪，
    所稱之「運輸」係指轉運輸送而言，不以國外輸入國內或國
    內輸出國外者為限，其在國內運送者，亦屬之，至於運輸之
    動機、目的是否意在為己或為他人，運輸之方法為海運、空
    運、陸運或兼而有之，均非所問；至零星夾帶或短途持送者
    ，雖得斟酌實際情形，依持有毒品罪論科，但仍以無運輸或
    販賣之意圖者為限（最高法院92年度台上字第5399號、94年
    度台上字第2845號判決意旨參照）。另毒品之運輸或持有，
    應以程途之遠近及數量之多寡，並依實際情形參酌被告之犯
    意而為認定（最高法院82年度台非字第34號判決意旨參照）
    。再按懲治走私條例第2條第1項所謂私運管制物品進口，係
    指由國外或自大陸地區私運管制物品，進入臺灣地區而言；
    輸入之既遂與未遂，又以是否已進入國界為標準；而運輸毒
    品罪祇以所運輸之毒品已實施運送為已足，並非以運抵目的
    地為犯罪完成之要件，區別該罪既遂或未遂，應以已否起運
    為準，既已起運，構成該罪之輸送行為即已完成，不以抵達
    目的地為既遂條件（最高法院95年度台上字第 298號判決參
    照）。查本案被告張銘自柬埔寨運輸第一級毒品海洛因抵
    達我國桃園機場，雖於通關時為巡防查緝人員查獲，但其既
    已搭機抵達我國機場，且其本人與托運行李均已下機進入我
    國領域內，其私運管制物品毒品海洛因進口及運輸毒品海洛
    因之行為皆已經完成，而其長途並大量自國外私運高純度之
    第一級毒品海洛因進口，係屬「運輸」而非單純持有，應無
    疑義。是核被告呂碩斌、張銘、葉俊位三人所為，均係犯
    毒品危害防制條例第4條第1項之運輸第一級毒品罪及懲治走
    私條例第2條第1項之私運管制物品進口罪。被告張銘、葉
    俊位、呂碩斌三人與其他集團成員共同持有第一級毒品之低
    度行為，均應為上開運輸第一級毒品之高度行為所吸收，不
    另論罪。
  (二)被告三人與「表哥」、「董仔」、「藍仔」、「小黃」等人
    ，就上揭犯行，均有犯意聯絡及行為分擔，皆為共同正犯。
  (三)被告張銘、呂碩斌、葉俊位三人共同運輸、私運管制物品
    第一級毒品海洛因入境之行為，均係以一行為同時觸犯運輸
    第一級毒品罪及私運管制物品進口罪，為想像競合犯，皆依
    刑法第55條規定從一重之運輸第一級毒品罪處斷。
  (四)被告葉俊位有如事實欄一所示之有期徒刑執行完畢情形，有
    臺灣高等法院被告前案紀錄表 1份附卷可稽，其於受有期徒
    刑執行完畢後，五年以內故意再犯本件有期徒刑以上之二罪
    ，皆為累犯，除死刑、無期徒刑部分依刑法第64條第 1項、
    第65條第1項規定不得加重外，應依刑法第47條第1項規定加
    重其刑。
  (五)被告呂碩斌、張銘、葉俊位就所犯上開運輸第一級毒品罪
    犯行，於偵查及本院審判中皆自白不諱，已如前述，爰依毒
    品危害防制條例第17條第 2項規定，均減輕其刑，被告葉俊
    位部分就除死刑、無期徒刑外並依法先加後減之。又被告葉
    俊位為警查獲後，雖主動供出其第一級毒品之來源為綽號「
    表哥」之人，以及相關運輸毒品集團之其他成員綽號，惟境
    外海洛因來源綽號「表哥」等男子，因非本國司法管轄，無
    法繼續偵查；是就被告張銘與被告葉俊位部分，皆未有依
    其等之供述而破獲有其他共犯或毒品來源之事實，有卷附臺
    灣臺中地方法院檢察署100年6月7日中檢輝禮99偵28651字第
    088246號函可參，本件自無因被告張銘、葉俊位之供出而
    查獲其他正犯或共犯之減輕情形，併予敘明。
  (六)至被告呂碩斌部分則於偵查中供出李金川、林慶銘亦涉有走
    私、運輸第一級毒品海洛因，並因而查獲各該共犯李金川、
    林慶銘共同走私、運輸第一級毒品海洛因犯行，亦有上揭臺
    灣臺中地方法院檢察署100年6月7日中檢輝禮99偵28651字第
    088246號函在卷可參，爰依毒品危害防制條例第17條第 1項
    規定，減輕其刑。且依規定遞減輕其刑。
  (七)又毒品危害防制條例第4條第1項規定：「運輸第一級毒品者
    ，處死刑或無期徒刑；處無期徒刑者，得併科新臺幣二千萬
    元以下罰金」，然同為運輸第一級毒品之人，其原因動機不
    一，犯罪情節未必盡同，運輸行為之惡性、所造成危害程度
    自屬有異，法律科處此類犯罪，所設之法定最低本刑卻同為
    「無期徒刑，得併科新臺幣二千萬元以下罰金」，不可謂不
    重，而為懲儆被告，並達防衛社會之目的，非不可依客觀之
    犯行與主觀之惡性考量是否有可憫恕之處，適用刑法第59條
    規定酌量減輕其刑使個案裁判之量刑符合比例原則。本件被
    告張銘、呂碩斌、葉俊位三人共同運輸第一級毒品海洛因
    入境之犯行固值非難，惟念其等係因經濟困窘，為圖運送報
    酬，一時失慮所為，並非運輸上開毒品而能獲致高額利潤之
    人，雖實際從事運輸、接應海洛因毒品回台，但在本案中之
    工具性角色濃厚，犯案情節較諸集團核心成員，顯較輕微，
    並衡諸被告三人於本次之運送，尚未取得報酬，及所運輸之
    第一級毒品海洛因業經全部扣案，基於衡平原則，認為處以
    法定最輕刑度尤嫌過重，是其犯罪之情狀顯堪憫恕，爰均依
    刑法第59條規定酌減輕其刑，並均依法遞減之。
  (八)爰審酌被告葉俊位前有脫逃、違反麻醉藥品管理條例、違反
    槍砲彈藥刀械管制條例、贓物、竊盜等前科，素行不佳，被
    告呂碩斌、張銘並無前科紀錄，素行尚佳，有卷附臺灣高
    等法院被告前案紀錄表在卷可按，被告三人本件共同運輸、
    走私第一級毒品海洛因數量達淨重453.99公克，該批毒品如
    流入市面，經不同等級毒販層層銷售牟取暴利，將助長毒品
    之泛濫、戕害國人身體健康，危害社會治安程度非一般小毒
    販交易數量所可比擬，本件運輸、走私第一級毒品海洛因均
    係受不法集團之利用，為牟短利，竟甘淪為不法集團之工具
    替該集團運輸入境，以及被告三人皆於警詢、偵訊及本院審
    理時均坦承犯行，並考量被告三人本件犯罪之目的、動機及
    彼此分工之程度等一切情狀，酌情各量處如主文所示之刑，
    以示儆懲。檢察官雖就被告三人之科刑範圍分別求處被告葉
    俊位有期徒刑20年，並於刑之執行前，令入勞動處所強制工
    作；被告呂碩斌有期徒刑19年，並於刑之執行前，令入勞動
    處所強制工作；及被告張銘有期徒刑16年。惟本院衡酌上
    述情狀，認就被告犯行分別量處如主文所示之刑已足資懲儆
    ，檢察官上開求刑尚屬過重且被告葉俊位、呂碩斌誠無於刑
    之執行前令入勞動處所強制工作之必要，併此敘明。
四、沒收部分：
  (一)扣案如附表一編號１所示之海洛因 6顆（合計淨重454.07公
    克，驗餘淨重453.99公克，空包裝總重35.82公克，純度82.
    43％，純質淨重374.29公克）屬第一級毒品，其直接盛裝該
    毒品之保險套 6個（殘留有微量海洛因成分，不易析離或析
    離需費過鉅），不問屬於犯人與否，均應依毒品危害防制條
    例第18條第1項前段規定諭知沒收銷燬之。
  (二)至扣案如附表一編號 2及3、附表二編號3至7、附表三編號1
    至2所示之行動電話，為被告3人共同運輸毒品之聯絡工具，
    附表二編號1及2所示之物，分別係被告呂碩斌所有供本件運
    輸毒品所用之資金及器具，為供本件犯罪所用之物，業據被
    告張銘、葉俊位、呂碩斌供明在卷，依共犯須就全體犯行
    負責之原則，均應依毒品危害防制條例第19條第 1項規定，
    宣告沒收。至扣案之柬埔寨飯店名片 1張，雖係被告張銘
    所有，然無從認與本件運輸、走私毒品罪相關，另扣案如附
    表三編號3所示之甲基安非他命1包、編號 4之玻璃球等物，
    則均與本案無涉，爰均不予宣告沒收，併此敘明。
  (三)末以，被告三人因遭查獲而未取得約定之報酬，業據其他共
    同被告二人供述在卷，是被告三人並未因本件運輸第一級毒
    品而取得財物，自無毒品危害防制條例第19條第 1項有關犯
    罪所得財物應予沒收或追徵價額或以財產抵償規定之適用，
    附此敘明。
據上論斷，應依刑事訴訟法第299條第1項前段，毒品危害防制條
例第4條第1項、第17條第1項、第2項、第18條第 1項前段、第19
條第1項，懲治走私條例第2條第 1項，刑法第11條、第28條、第
47條第1項、第55條、第59條，判決如主文。
本案經檢察官林于人到庭執行職務
中    華    民    國    100    年    6    月    29    日
                    刑事第八庭  審判長法  官  張智雄
                                      法  官  王金洲
                                      法  官  李慧瑜
以上正本證明與原本無異。
如不服本判決應於收受送達後10日內向本院提出上訴書狀，並應
敘述具體理由；其未敘述上訴理由者，應於上訴期間屆滿後20日
內向本院補提理由書（均須按他造當事人之人數附繕本）「切勿
逕送上級法院」。
                                      書記官  黃舜民
中    華    民    國    100    年    7    月    18    日
附表一、被告張峰銘部分：
┌──┬───────────────────┬──────────┐
│編號│  物品名稱                            │        數量        │
├──┼───────────────────┼──────────┤
│ 1  │海洛因                                │6顆（合計淨重454.07 │
│    │                                      │公克，驗餘淨重453.  │
│    │                                      │99公克，空包裝總重  │
│    │                                      │35.82公克，純度82.  │
│    │                                      │43﹪，純質淨重374.  │
│    │                                      │29公克）            │
├──┼───────────────────┼──────────┤
│ 2  │NOKIA廠牌行動電話                     │1支                 │
│    │（搭配0000000000號SIM卡1張、手機序號為│                    │
│    │00000000000000號）                    │                    │
├──┼───────────────────┼──────────┤
│ 3  │NOKIA廠牌行動電話                     │1支                 │
│    │（搭配SIM卡卡號00000000000000號1張、手│                    │
│    │機序號為00000000000000號）            │                    │
├──┼───────────────────┼──────────┤
│ 4  │柬埔寨飯店（CITY STAR GUEST HOUSE）名 │1張                 │
│    │片                                    │                    │
└──┴───────────────────┴──────────┘
附表二、被告呂碩斌部分：
┌──┬───────────────────┬──────────┐
│編號│  物品名稱                            │       數量         │
├──┼───────────────────┼──────────┤
│ 1  │運輸毒品資金                          │18萬元              │
├──┼───────────────────┼──────────┤
│ 2  │浣腸                                  │2罐                 │
├──┼───────────────────┼──────────┤
│ 3  │行動電話                              │1支                 │
│    │（搭配0000000000號SIM卡1張、手機序號為│                    │
│    │000000000000000號）                   │                    │
├──┼───────────────────┼──────────┤
│ 4  │行動電話                              │1支                 │
│    │（搭配0000000000000號SIM卡1張、手機序 │                    │
│    │號為000000000000000號）               │                    │
├──┼───────────────────┼──────────┤
│ 5  │行動電話                              │1支                 │
│    │（搭配0000000000號SIM卡1張、手機序號為│                    │
│    │00000000000000號）                    │                    │
├──┼───────────────────┼──────────┤
│ 6  │行動電話                              │1支                 │
│    │（搭配00000000000000002號SIM卡1張、手 │                    │
│    │機序號為000000000000000號）           │                    │
├──┼───────────────────┼──────────┤
│ 7  │行動電話                              │1支                 │
│    │（搭配0000000000號SIM卡1張、手機序號為│                    │
│    │000000000000000號）                   │                    │
└──┴───────────────────┴──────────┘
附表三、被告葉俊位部分：
┌──┬───────────────────┬──────────┐
│編號│  物品名稱                            │       數量         │
├──┼───────────────────┼──────────┤
│ 1  │NOKIA廠牌行動電話                     │1支                 │
│    │（0000000000號SIM卡1張、手機序號為3520│                    │
│    │0000000000號）                        │                    │
├──┼───────────────────┼──────────┤
│ 2  │ROMAX廠牌行動電話                     │1支                 │
│    │（SIM卡卡號0000000000000000張、手機序 │                    │
│    │號分別為000000000000000號、00000000000│                    │
│    │1220號）                              │                    │
├──┼───────────────────┼──────────┤
│ 3  │甲基安非他命1包                       │0.3公克             │
├──┼───────────────────┼──────────┤
│ 4  │玻璃球                                │1個                 │
└──┴───────────────────┴──────────┘
附錄論罪科刑法條
毒品危害防制條例第4條第1項
製造、運輸、販賣第一級毒品者，處死刑或無期徒刑；處無期徒
刑者，得併科新臺幣 2 千萬元以下罰金。
懲治走私條例第2條第1項
私運管制物品進口、出口逾公告數額者，處 7 年以下有期徒刑，
得併科新臺幣 3 百萬元以下罰金。